臺灣臺南地方法院民事裁定
111年度司家親聲字第27號
聲  請  人  蔡爾健  


代  理  人  姚本仁律師
相  對  人  蔡禪鵑  


            蔡佳妤  


關  係  人  蔡金鳳  


上列聲請人聲請選任未成年人之特別代理人事件，本院裁定如下
：
    主  文
選任乙○○（女、民國00年0月0日生、身分證統一編號：Z0000000
00號）於未成年人丁○○（女、民國00年0月00日生、身分證統一
編號：Z000000000號）、甲○○（女、民國00年0月00日生、身分
證統一編號：Z000000000號）與聲請人間之本院111年度司家調
字第270號分割遺產等事件，及調解不成立後分割遺產等訴訟事
件中之特別代理人。
聲請程序費用新臺幣壹仟元由聲請人負擔。
    理  由
一、按父母之行為與未成年子女之利益相反，依法不得代理時，
    法院得依父母、未成年子女、主管機關、社會福利機構或其
    他利害關係人之聲請或依職權，為子女選任特別代理人，民
    法第1086條第2項定有明文。又該條第2項所定「依法不得代
    理」係採廣義解釋，包括民法第106 條禁止自己代理或雙方
    代理之情形，以及其他一切因利益衝突，法律上禁止代理之
    情形而言。
二、本件聲請意旨略以：聲請人丙○○為相對人（即未成年人）丁
    ○○、甲○○之父，因未成年人之母葉孆慧（下稱被繼承人）於
    民國111年1月4日死亡，聲請人嗣對未成年人二人提起分割
    遺產等訴訟，由鈞院以111年度司家調字第270號分割遺產等
    事件受理中，惟聲請人與未成年人二人間有利害衝突，依法
    不得再代理未成年人，爰聲請為未成年人選任其等之外祖母
    乙○○為特別代理人，俾利本件程序之進行等語。
三、經查：聲請人之主張，經本院依職權調取前開卷宗核閱無誤
    ，是聲請人為未成年人選任特別代理人，即屬有據，應予准
    許。本院審酌關係人乙○○係未成年人二人之外祖母，與未成
    年人關係密切，且於被繼承人之遺產繼承事件中，非繼承人
    或其他利害關係之人，亦無不適或不宜擔任該未成年人代理
    人之事由，並以書狀同意擔任未成年人之特別代理人等情，
    認為關於未成年人與聲請人間之分割遺產等事件，由關係人
    乙○○代理，應無不適，爰裁定如主文所示。又本件特別代理
    人就任後，應以善良管理人之注意義務執行其職務，俾維護
    未成年人之最佳利益，附此敘明。
四、依家事事件法第104條第3項、第97條，非訟事件法第24條第
    1項，裁定如主文。
中　　華　　民　　國　　111 　年　　9 　　月　　26　　日
                家事法庭      司法事務官  吳玲媛
以上正本係照原本作成。。
如對本裁定抗告，須於裁定送達後10日之不變期間內，向本院提
出抗告狀，並繳納抗告費新臺幣1,000元。
中　　華　　民　　國　　111 　年　　9 　　月　　26　　日
                              書  記  官  但育緗